最高法院刑事判決　　　　　　　　　　　　　　　　　八十七年度台上字第三九號
　　上　訴　人　台灣高等法院檢察署檢察官
　　被　　　告　甲○○
　　選任辯護人　陳正磊律師
右上訴人因被告背信案件，不服台灣高等法院中華民國八十五年十二月四日第二審更
審判決（八十五年度上更(二)字第六二三號，起訴案號：台灣台北地方法院檢察署八十
二年度偵字第一八九五一號），提起上訴，本院判決如左：
    主  文
原判決撤銷，發回台灣高等法院。
    理  由
本件原判決維持第一審諭知被告甲○○無罪之判決，駁回檢察官在第二審之上訴，固
非無見。
惟查(一)原判決理由謂依台灣日本火腿股份有限公司（以下簡稱火腿公司）開給信用狀
之流程係(1)被告接受客戶定貨請求後，口頭向主管即經理林泰敬或總經理清野賢一申
請開立信用狀。(2)經准許後，被告即指示業務鄭富文辦理。(3)鄭富文一方面製作向銀
行申請開狀之文件，另一方面即填寫出帳確認表，呈主管（經理林泰敬或總經理清野
賢一）核定。(4)經主管核蓋簽章後，將確認表交付財務韓秀英。(5)由韓秀英簽給銀行
帳戶取款條交與鄭富文，至銀行辦理開狀手續，業經證人鄭富文、韓秀英分別於偵查
（見偵查卷第四十六頁）及原審前審調查時到庭結證屬實，復有火腿公司所提信用狀
開立流程表附卷可憑（附於所提原審前審八十四年七月十日告訴補充狀），足見信用
狀開立之期間為一百二十天或一百五十天係經過火腿公司主管林泰敬或總經理清野賢
一同意，要堪認定云云。然依上揭開信用狀之流程觀之，被告僅口頭請經理林泰敬或
總經理清野賢一准予開立信用狀，至鄭富文製作之開發信用狀申請書，並未呈林泰敬
、清野賢一核定，則林泰敬、清野賢一如何知悉信用狀開立之期間為一百二十天或一
百五十天，原判決未見說明，遽認信用狀開立之期間係經林泰敬、清野賢一同意，殊
乏依據，難謂無理由不備之違法。(二)原判決理由雖記載軍寶貿易有限公司（以下簡稱
軍寶公司）簽發之本件三十三張支票原為一百五十天期，因被告向軍寶公司收回後，
火腿公司會計師查帳結果，認為期限太長，再由被告持向軍寶公司改為一百二十天，
嗣火腿公司總經理清野賢一復於八十一年五月間，被告不在公司時，擅自同意軍寶公
司之請求，而將上開三十三張支票，再由一百二十天改為一百五十天，該由一百二十
天改為一百五十天，既係清野賢一所為，尚難認定被告有違背處理事務之行為云云，
然就被告最初同意軍寶公司簽發上開三十三張支票為一百五十天期，為何非屬違背處
理事務行為，恝置不論，殊非適法。上訴意旨指摘原判決不當，非無理由，應認仍有
發回更審之原因。又本件雖屬刑事訴訟法第三百七十六條第五款所列之案件，惟於修
正刑事訴訟法施行前，原得上訴於第三審法院，且已繫屬於法院，依刑事訴訟法施行
法第五條第一項規定，仍應依施行前之法定程序終結之，附此明。
據上論結，應依刑事訴訟法第三百九十七條、第四百零一條，判決如主文。
中      華      民      國    八十七    年      一      月      八      日
                              最高法院刑事第九庭
                                  審判長法官  謝  家  鶴
                                        法官  羅  一  宇
                                        法官  花  滿  堂
                                        法官  陳  世  淙
                                        法官  劉  介  民
      右正本證明與原本無異
                                              書  記  官
中      華      民      國    八十七    年      一      月     十三     日
